【裁判字號】    92,易,1696
【裁判日期】    921210
【裁判案由】    毀棄損壞
【裁判全文】
臺灣臺中地方法院刑事判決                        九十二年度易字第一六九六號
    公  訴  人  臺灣臺中地方法院檢察署檢察官
    被      告  乙○○
右列被告因毀棄損壞案件，經檢察官聲請簡易判決處刑（九十一年度偵字第一九００
一號）及移
簡易判決處刑（九十二年度中簡字第一二一三號），移由本院刑事庭改依通常程序審
理，本院判決如左：
    主  文
乙○○連續毀棄、損壞如附表所示他人之物，足以生損害於他人，處有期徒刑月，
如易科罰金，以佰元折算壹日。扣案之柺杖鎖壹支沒收。
    事  實
一、緣乙○○與甲○○比鄰而居，因土地使用糾紛及檳榔攤生意競爭而不睦已久，乙
    ○○竟於民國九十一年九月五日上午，基於毀棄、損壞甲○○所有之物品之概括
    犯意，先後為以下之犯行：
  (一)乙○○先於當日上午七時十分許，在甲○○位於臺中市○○○路○段一０八號一
    樓住處前之騎樓，趁甲○○推開一樓落地門窗往屋內走去而尚未將落地門窗關閉
    之際，持乙○○所有之柺杖鎖一支往甲○○上開住處內丟擲，該柺杖鎖穿越尚呈
    開啟狀態之落地門窗縫隙後，致砸損屋內為甲○○所有之文書架一座（詳附表編
    號(一)），足以生損害於甲○○（該柺杖鎖業據甲○○於本院九十二年八月十三日
    訊問時庭呈扣案之）。
  (二)未幾，乙○○復持鐵棍一支往甲○○擺設於上開住處騎樓旁之檳榔攤桌面上重擊
    ，致砸損桌上為甲○○所有之裝檳榔用塑膠盒一只（詳附表編號(二)），足以生損
    害於甲○○。
  (三)乙○○再於當日上午八時二十分許，前往臺中市○○○路○段一二０號旁之巷內
    ，持鐵棍一支往甲○○所有而置放於該處之檳榔攤架猛砸，致該檳榔攤架之玻璃
    數面因此碎裂毀棄（詳附表編號(三)），足以生損害於甲○○。
二、案經甲○○訴由臺中市警察局第四分局報請臺灣臺中地方法院檢察署檢察官偵查
    後，向本院聲請簡易判決處刑，經本院臺中簡易庭認不宜以簡易判決處刑，移由
    本院刑事庭改依通常程序審理。
    理  由
一、訊據被告乙○○僅對於上開「事實欄一、(三)」所載犯行坦承不諱，惟矢口否認有
    何毀棄、損壞之犯行，辯稱：伊僅有將柺杖鎖往甲○○住處前之地上丟去，因伊
    所站位置離屋內文書架甚遠，伊並無「事實欄一、(一)」所載往屋內丟擲之犯行；
    伊確有持鐵棍往「事實欄一、(二)」所載之檳榔攤桌面重擊，惟伊不知道桌上放有
    塑膠盒一只；伊固然有為「事實欄一、(三)」所載之犯行，然係因甲○○竊佔伊所
    有之土地，伊當然有權利當場排除該不法占有云云。經查：
  (一)被告乙○○有為「事實欄一、(一)」所載犯行乙節，業據告訴人甲○○於警訊時指
    述綦詳（詳偵查卷第十頁），核與證人陳廖秀梨（即甲○○之妻）於偵查中具結
    證述情節相符（詳偵查卷第二八頁），並與證人陳香梅（即甲○○之女）於本院
    審理中具結證述情節一致（詳本院九十二年八月十三日、十一月二十六日筆錄）
    ，且有文書架遭砸毀後之現場照片二幀（詳偵查卷第一二頁）、上開住處騎樓與
    屋內擺設相對位置之現場照片二幀（詳偵卷第三三頁）等存卷足參，並有柺杖鎖
    一支扣案可憑。而查，證人陳香梅、告訴人甲○○及被告乙○○到庭後均一致陳
    稱被告乙○○當時所站位置與屋內文書架所在位置間距離僅約十五公尺左右，核
    與前述照片所示現場狀況吻合，而扣案柺杖鎖為金屬材質，長度僅約四十公分，
    重量僅約一公斤，以吾人日常生活經驗及智識程度觀之，一般成年男性應可輕易
    舉起拋擲十數公尺之遠，而毫無困難可言，再依前述文書架遭砸毀後之現場照片
    所示，該文書架第十一層、第十二層塑膠抽屜確呈碎裂散落之狀態，該柺杖鎖則
    掉落於文書架前之地板上，亦與常情相符，故被告乙○○辯稱伊所站位置離屋內
    文書架甚遠，無法丟擲云云，要屬事後狡辯之詞，並不足採。從而，被告乙○○
    有為「事實欄一、(一)」所載犯行，應堪認定。
  (二)被告乙○○有為「事實欄一、(二)」所載犯行乙節，業據告訴人甲○○於警訊時指
    述綦詳（詳偵查卷第十頁），且有塑膠盒遭砸毀後之現場照片一幀（詳偵查卷第
    一三頁）存卷足參，而被告乙○○於偵查中及本院審理時亦均坦承確有持鐵棍往
    檳榔攤桌面重擊等語，則依前述照片所示，該裝有檳榔之塑膠盒一只原先既已明
    顯置放於桌上，該桌面面積不大，被告乙○○顯然於重擊桌面前已有勢必砸損該
    塑膠盒之預見，而其既能預見，猶仍持鐵棍重擊桌面並導致塑膠盒破損一角，所
    盛檳榔散落於地，顯見該損壞之結果亦不違背被告之本意甚明，故被告乙○○辯
    稱伊不知道桌上放有塑膠盒一只云云，顯屬牽強，實無解其間接故意之責。從而
    ，被告乙○○有為「事實欄一、(二)」所載犯行，洵堪認定。
  (三)被告乙○○有為「事實欄一、(三)」所載犯行乙節，業據告訴人甲○○於警訊中指
    述歷歷，並有檳榔攤架遭砸毀後之現場照片一幀（詳偵查卷第一四頁）附卷可稽
    ，被告乙○○於偵查中及本院審理時之自白，核與事實相符，應堪採信。又查，
    被告乙○○所稱該檳榔攤架所放置之臺中市○○區○○段九九五之一四號土地，
    依其自行提出之土地登記謄本所示（詳臺中簡易庭卷第一七頁），該筆土地為丙
    ○○、陳賢吉、丁○○、陳秋火所分別共有，被告乙○○並非該筆土地之所有權
    人甚明，且縱令為土地所有權人，亦應循法律途徑請求排除妨害，並非即得逕對
    無權占有人所有之物直接侵害，則被告乙○○明知其並非該土地之所有權人，猶
    仍以排除侵害為遁詞，顯屬事後卸責之詞，更無解於其毀損之故意及其犯行之違
    法性。從而，被告乙○○有為「事實欄一、(三)」所載犯行，足堪認定。
二、核被告乙○○所為，係犯刑法第三百五十四條之毀棄損壞罪。被告先後三次毀棄
    、損壞之犯行，時間緊接，方法相同，觸犯構成要件相同之罪名，顯係基於概括
    犯意為之，應依刑法第五十六條之連續犯規定論以一罪，並依法加重其刑。爰審
    酌被告犯後一再飾詞卸責狡辯，並無悔意，不思以法律途徑處理與告訴人間之紛
    爭，動輒暴力相向，視他人之財產為無物，以及其犯罪之目的、手段、所生危害
    等一切情狀，量處如主文所示之刑，並諭知易科罰金之折算標準，以示懲儆。扣
    案之柺杖鎖一支，屬被告乙○○所有，且為其犯罪所用之物，業據其供明在卷（
    詳本院九十二年十一月二十六日審判筆錄第五頁），爰依法宣告沒收。另被告乙
    ○○所持以砸毀塑膠盒及檳榔攤架之鐵棍一支，並未扣案，且無證據證明係被告
    所有，爰不另為沒收之諭知。
三、至於臺灣臺中地方法院檢察署檢察官移送併辦部分（九十一年度偵字第二０四０
    六號），經公訴人當庭敘明併辦部分僅限於該案中關於毀損部分，並未包括其中
    關於被告被訴傷害之部分等語（詳本院九十二年九月二十四日準備程序筆錄第二
    頁、十一月十九日審判筆錄第三頁），而該併辦部分要與本件聲請簡易判決處刑
    要旨（九十一年度偵字第一九００一號）完全同一，併此敘明。
四、據上論斷，應依刑事訴訟法第四百五十二條、第二百九十九條第一項前段，刑法
    第五十六條、第三百五十四條、第四十一條第一項前段、第三十八條第一項第二
    款，罰金罰鍰提高標準條例第一條前段、第二條，判決如主文。
中      華      民      國      九十二      年     十二     月    十    日
                                臺灣臺中地方法院刑事第六庭
            審判長法  官  夏  一  
                                          法  官  簡  源  希
                                          法  官  廖  慧  如
右正本證明與原本無異。
如不服本判決，應於判決送達後十日內向本院提出上訴狀，上訴於臺灣高等法院臺中
分院( 須附繕本 )。
                                          書記官
中      華     民      國       九十二      年     十二     月    十二  日
附錄論罪科刑法條
刑法第三百五十四條
毀棄、損壞前二條以外之他人之物，或致令不堪用，足以生損害於公眾或他人者，處
二年以下有期徒刑、拘役或五百元以下罰金。
附表
┌──┬──────────┬────┬─────────────────
│編號│    遭毀損之客體    │所有權人│        所受毀棄或損壞之狀態
├──┼──────────┼────┼─────────────────
│ (一) │文書架一座          │甲○○  │第十一層、第十二層塑膠抽屜碎裂損壞
├──┼──────────┼────┼─────────────────
│ (二) │放置檳榔之塑膠盒一只│甲○○  │塑膠盒一角破裂損壞
├──┼──────────┼────┼─────────────────
│ (三) │檳榔攤架一座        │甲○○  │玻璃數面破裂毀棄
└──┴──────────┴────┴─────────────────
（以下空白）


司法院資訊處製作；財團法人民間司法改革基金會備份。
